

# **Pedro Santos**

## DATA SCIENTIST | ENGENHEIRO CIVIL

phone: +351 919658109 | e-mail: santos.pedrojorge@gmail.com | Lisboa, Portugal LinkedIn: https://www.linkedin.com/in/pedro-santos-9143a559

GitHub: https://github.com/pedrojfsantos

#### **RESUMO PESSOAL**

Positivo, comprometido e motivado, decidi seguir a minha paixão e mudar a minha carreira para Data Science, após alguns anos na direção de importantes projetos de construção.

Sou curioso, confiante e dedicado, com vasta experiência de trabalho em grandes equipas multiculturais.

Juntamente com planeamento e resolução de problemas, que eram o meu dia-a-dia, sempre adorei tecnologia e programação e sou fascinado por Data Science e todas as suas aplicações.

# ÁREAS DE ESPECIALIZAÇÃO

- Pvthon
- Análise de Dados
- Machine Learning
- Engenharia de Dados
- Gestão de Projetos

## COMPETÊNCIAS TÉCNICAS

- Python
- SQL
- BigQuery
- Pandas
- Numpy
- Matplotlib
- Seaborn
- Scipy
- NLTK
- Statsmodels
- Scikit-learn
- TensorFlow Keras
- ML Flow
- Jupyter Notebook
- Google Colab
- Google Cloud Platform

- · Apache spark
- DBeaver
- Github
- Streamlit
- MatLab
- VisualBasic
- HTMI
- CSS
- Ruby
- Power BI
- Microsoft Excel
- Microsoft Project
- · Microsoft Office
- AutoCad
- SAP
- CCS

#### LINGUAS

- Português (Nativo)
- Englês (Fluente)
- · Espanhol (Basico)

# FORMAÇÃO ACADÉMICA

#### Data Science Course

Setembro 2020 - Novembro 2020

prevenção de overfitting)



- Análise de Dados, visualização e exploração com bibliotecas Python
- Recolha de Dados com Google Big Query, APIs, Web Scraping e SQL
- Conceitos Matemáticos para Data Science e Decision Science
- Machine Learning, com métodos Supervised e Unsupervised Melhores práticas na implementação de Machine Learning (preprocessamento, dados de treino e teste, indicadores de performance,
- Deep Learning Neural Networks, Convolutional NN, Recurrent NN, Natural Language Processing (NLP), processamento de imagem e texto
- Engenharia de Dados, machine learning Pipelines, Workflows e desenvolvimento e lançamento de produto
- Projeto Final: BitCoin Price Predictor

#### Mestrado em **Engenharia Civil**

Setembro 2010 - Setembro 2012



- Especialização em Geotecnia
- Tese de Mestrado: "Análise Sísmica de Estruturas Enterradas do

# Licenciatura em Engenharia Civil | Sep | Instituto Superior de Engenharia do Porto

Setembro 2007 - Janeiro 2011



# **EXPERIÊNCIA PROFISSIONAL**

#### Diretor de Obra (Project Manager)

Setembro 2019 - Agosto 2020 | Domingos da Silva Teixeira, S.A.

Remodelação da estação de metro do Areeiro (Estação do Areeiro -Metropolitano de Lisboa)

#### Diretor de Obra (Project Manager)

Fevereiro 2018 - Agosto 2019 | Ferreira Build Power, S.A.

• Construção de hotel de 3 e 5 estrelas em Lisboa (Hotusa Hotels)

#### Adjunto de Direção de Obra

Julho 2014 - Dezembro 2017 | Somague Engenharia, S.A.

• Construção do Aproveitamento Hidroelétrico de Foz Tua (EDP)

#### Projetista Geotécnico

Janeiro 2013 - Junho 2014 | Golder Associates Portugal, Unip. Lda.

• Projeto de viabilidade da expansão da barragem da mina de Neves Corvo (SOMINCOR)